【裁判字號】    92,簡抗,2
【裁判日期】    921027
【裁判案由】    偽造文書
【裁判全文】
臺灣板橋地方法院刑事裁定                            九十二年度簡抗字第二號
    抗  告  人
    即  被  告  甲○○
右列抗告人因偽造文書案件，不服本院板橋簡易庭中華民國九十一年十二月十二日所
為之裁定（九十一年度板簡字第一七二七號），提起抗告，本院裁定如左：
    主  文
抗告駁回。
    理  由
一、原裁定意旨略以：
    （一）按刑事判決文字，顯係誤寫，而不影響於全案情節與判決之本旨者，參照
          民事訴訟法第二百三十二條規定，原審法院得以裁定更正之，業經司法院
          大法官會議釋字第四三號解釋在案。
    （二）本件原判決之正本主文欄第六行中「林榕，明知不實之事項，而使公務員
          登載於職務上所掌之文書，足以生損害於公眾」，有誤寫情形，應更正為
          「林榕，行使明知不實之事項，而使公務員登載於職務上所掌之文書，足
          以生損害於公眾」；事實及理由欄第二項「依刑事訴訟法第四百四十九條
          第一項前段，刑法第二百一十二條、第二百一十六條、第二百一十四條、
          第五十五條、第七十四條第一款，罰金罰鐶提高標準條例第一條前段、第
          二條，逕以簡易判決處刑如主文」有誤寫情形，應更正為「依刑事訴訟法
          第四百四十九條第一項前段，刑法第二百一十二條、第二百一十六條、第
          二百一十四條、第五十五條、第四十一條第一項前段、第七十四條第一款
          ，罰金罰鐶提高標準條例第一條前段、第二條，逕以簡易判決處刑如主文
          」，均依刑事訴訟法第二百二十條裁定更正之。
二、抗告意旨略謂：抗告人即被告甲○○補正大陸公證文書一份，以證明其向監理機
    關提出申請換發之大陸地區駕照為真正云云。
三、經查，原判決之事實及理由欄中，均認定被告甲○○有行使明知不實之事項，而
    使公務員登載於職務上所掌之文書，足以生損害於公眾之行為，除量處拘役三十
    日外，並諭知易科罰金之折算標準及緩刑二年，並引刑法第二百十六條為其依據
    ，業據本院調閱原審卷證資料審核無誤，是其判決正本「主文欄」中漏載「行使
    」二字，及「事實理由欄」第二項漏引「刑法第四十一條第一項前段」之文字，
    顯屬誤載，惟不影響於全案情節與判決之本旨，原審法院參照民事訴訟法第二百
    三十二條及司法院大法官會議釋字第四三號解釋本旨，裁定更正，並無不合。被
    告甲○○具狀補正大陸公證文書一份，證明其向監理機關提出申請換發之大陸地
    區駕照為真正，係對本案判決之實體有所爭執，與本件更正之裁定無涉，其抗告
    為無理由，應予駁回。
四、據上論斷，應依刑事訴訟法第四百十二條，裁定如主文。
中      華      民      國    九十二    年      十      月    二十七    日
                                        臺灣板橋地方法院刑事第七庭
            審判長法  官  鄭  水  銓
                                                  法  官  侯  志  融
                                                  法  官  楊  志  雄
右正本證明與原本無異。
不得再抗告。
                                                  書記官  謝  明  倫
中      華      民      國    九十二    年      十      月    二十七    日


司法院資訊處製作；財團法人民間司法改革基金會備份。
